臺灣臺中地方法院刑事判決　　　　　　　　　　　　九十三年度易字第二四七七號
　　公　訴　人　臺灣臺中地方法院檢察署檢察官
　　被　　　告　乙○○
　　選任辯護人　葉涵德
右列被告因恐嚇案件，經檢察官聲請簡易判決處刑（九十三年度偵字第八○一○號）
，本院臺中簡易庭認不宜以簡易判決處刑，移由本院刑事庭改依通常程序審理，本院
合議庭裁定改以簡式審判程序審理，判決如左：
    主  文
乙○○以加害生命之事，恐嚇他人致生危害於安全，處拘役貳拾日，如易科罰金，以
參佰元折算壹日。緩刑貳年。
    犯罪事實
一、乙○○與甲○○間有生意往來關係，嗣因貨物買賣發生爭議，甲○○因而未將尚
    積欠乙○○之貨款尾款付清，雙方多次發生爭執，積怨已深。嗣於民國九十三年
    六月二日上午十一時三十五分許，甲○○以家中電話（○四）00000000
    號撥打乙○○工廠電話（○三七）七四二八六九號，二人再次談及買賣糾紛處理
    事宜，因一言不合，乙○○竟基於恐嚇危害生命安全之犯意，在電話中恫嚇略稱
    ：「我要給你看子彈」等語，令甲○○心生畏懼，致生危害於安全。
二、案經甲○○訴由臺中縣警察局大甲分局報告臺灣臺中地方法院檢察署檢察官偵查
    後，聲請簡易判決處刑。
    理  由
一、訊據被告乙○○對其於右揭時、地以「我要給你看子彈」等語恐嚇危害告訴人甲
    ○○安全之事實坦承不諱，核與告訴人指訴遭被告恐嚇而心生畏懼之情節相符，
    且有告訴人提出案發當日之電話錄音帶及該錄音內容譯文附卷可參，足見被告自
    白與事實相符，而堪以採信。本件事證明確，被告犯行堪以認定，應予依法論科
    。
二、核被告所為，係犯刑法第三百零五條恐嚇危害安全罪。聲請簡易判決處刑書雖認
    被告基於概括犯意，於九十三年四月七日某時撥打電話予告訴人，亦向其恫嚇略
    稱：『子彈已經準備好了，你準備吃子彈，‧‧‧，我說要你吃子彈』等語，使
    告訴人心生畏懼，致生危害於安全之行為，亦涉犯恐嚇罪嫌，且此部分犯罪事實
    與右揭論罪科刑之恐嚇犯行，有連續犯之裁判上一罪關係。然經蒞庭檢察官到庭
    更正被告起訴之犯罪事實僅九十三年六月二日上午十一時三十五分該次恐嚇犯行
    （與本院認定之犯罪事實相同），基於檢察一體原則，應以蒞庭檢察官到庭更正
    後之犯罪事實為本院審理之範圍，併此敘明。爰審酌被告為智慮成熟之成年人，
    竟不思以正當途徑解決與告訴人間之債權債務糾紛，僅因協商過程一言不合，即
    以言語恫嚇告訴人，造成告訴人心理之恐懼，惟念被告素行良好，本件係告訴人
    打電話予被告（見告訴人九十三年六月七日陳報狀），而非被告自始主動欲對告
    訴人為惡害之通知而打電話予告訴人，是其惡性尚輕，且犯罪後坦承犯行，應有
    認錯悔過之意，態度尚佳等一切情狀，量處如主文所示之刑，並諭知易科罰金之
    折算標準。又被告前未曾受有期徒刑以上刑之宣告，有臺灣臺中地方法院檢察署
    刑案資料查註紀錄表及臺灣高等法院被告全國前案紀錄表各一份在卷可按，其因
    一時失慮致罹刑章，經此偵審之教訓，當知所警惕，而無再犯之虞，本院認前開
    對其宣告之刑，以暫不執行為適當，爰併宣告緩刑二年，以啟自新。
據上論斷，應依刑事訴訟法第四百五十二條、第二百七十三條之一第一項、第二百九
十九條第一項前段，刑法第三百零五條、第四十一條第一項前段、第七十四條第一款
，罰金罰鍰提高標準條例第一條前段、第二條，判決如主文。
本案經檢察官張溢金到庭執行職務。
中      華      民      國      九十三    年    十二    月      七      日
                                臺灣臺中地方法院刑事第四庭
                                        法  官  郭  妙  俐
右正本證明與原本無異。
如不服本判決，應於送達後十日內向本院提出上訴狀（須附繕本），上訴於臺灣高等
法院臺中分院。
                                        書記官
中      華      民      國      九十三    年    十二    月      九      日
附錄論罪科刑法條
刑法第三百零五條
以加害生命、身體、自由、名譽、財產之事恐嚇他人，致生危害於安全者，處二年以
下有期徒刑、拘役或三百元以下罰金。
